臺灣高雄地方法院刑事判決　　　　　　　96年度易字第2529號
公　訴　人　臺灣高雄地方法院檢察署檢察官
被　　　告　甲○○
上列被告因毒品危害防制條例案件，經檢察官提起公訴（96年度
毒偵字第5207號），本院以簡式審判程序判決如下：
    主  文
甲○○施用第二級毒品，累犯，處有期徒刑柒月。扣案之第二級
毒品甲基安非他命壹包（含包裝袋，驗後淨重零點壹肆貳公克）
沒收銷燬之；扣案之吸食器壹組、塑膠剷管壹支，均沒收。
    事  實
一、甲○○前(1)因施用毒品案件，經本院以91年度毒聲字第2721
    號裁定送勒戒處所觀察、勒戒後，認有繼續施用傾向，經本
    院以91年度毒聲字3196號裁定送強制戒治，嗣再經本院為停
    止戒治之裁定，於民國91年12月5 日停止強制戒治釋放，於
    92年6 月12日執行完畢；(2)再因犯公共危險、施用毒品案件
    ，經本院分別判處有期徒刑1 年2 月、5 月、8 月確定，3
    罪接續執行，甫於94年12月8 日縮刑期滿假釋付保護管束，
    於95年1 月24日假釋期滿，未經撤銷假釋，未執行之刑，以
    已執行論。
二、詎仍不知戒絕毒癮，猶於上開強制戒治執行完畢釋放後5 年
    內，復基於施用第二級毒品甲基安非他命之犯意，於96年5
    月22日下午1 時許，在高雄縣岡山鎮○○路37之3 號前，以
    吸食器燒烤之方式，施用第二級毒品甲基安非他命1 次。嗣
    於同日下午1 時40分許，甫施用完畢，即為警在上址當場查
    獲，並自其手上扣得其所有之第二級毒品甲基安非他命1 包
    （含包裝袋，驗前淨重為：0.144 公克），又經採尿送驗後
    ，檢驗結果呈甲基安非他命陽性反應，而查悉上情。
三、案經高雄縣政府警察局岡山分局報告高雄地檢署檢察官偵查
    起訴。
    理  由
一、被告甲○○所犯係死刑、無期徒刑、最輕本刑為3 年以上有
    期徒刑以外之罪，其於準備程序中就前揭被訴事實為有罪之
    陳述，經受命法官告知簡式審判程序之旨，並聽取其與公訴
    人之意見後，本院合議庭認為適宜由受命法官獨任進行簡式
    審判程序，爰依刑事訴訟法第273 條之1 第1 項規定，裁定
    由受命法官獨任進行審判程序，合先敘明。
二、上開犯罪事實，業據被告甲○○於本院審理中坦承不諱，且
    被告為警採尿送驗結果，確呈甲基安非他命陽性反應，此有
    台灣檢驗科技股份有限公司96年6 月6 日濫用藥物尿液檢驗
    報告（檢體編號：岡壽A130號），暨檢體監管紀錄表各1 紙
    附卷可稽（見偵查卷第22、30頁）。而扣案之晶體1 包，經
    送驗後，確含有甲基安非他命成分（含包裝袋，驗前淨重為
    ：0.144 公克；驗後淨重為0.142 公克），亦有高雄醫學大
    學附設中和紀念醫院96年8 月13日檢驗報告1 紙在卷可參（
    見本院卷第21頁），另有扣案被告所有供本件施用毒品使用
    之吸食器1 組、塑膠剷管1 支等物可資佐證。綜上，足徵被
    告之自白與事實相符，堪以採信，是本案事證明確，被告施
    用第二級毒品甲基安非他命之犯行，洵堪認定。
三、按觀察、勒戒或強制戒治執行完畢釋放後，5 年內再犯毒品
    危害防制條例第10條施用毒品之罪者，應依法追訴，毒品危
    害防制條例第23條第2 項定有明文。本件被告因施用毒品案
    件，經本院以91年度毒聲字第2721號裁定送勒戒處所觀察、
    勒戒後，認有繼續施用傾向，經本院以91年度毒聲字3196號
    裁定送強制戒治，嗣再經本院為停止戒治之裁定，於91年12
    月5 日停止強制戒治釋放，於92年6 月12日執行完畢等情，
    有臺灣高等法院被告前案紀錄1 份在卷可參。是被告於上開
    強制戒治執行完畢釋放後，5 年內再犯本件施用第二級毒品
    甲基安非他命罪行，依前開法條之規定，應依法追訴，本院
    自得依法論罪科刑。
四、論罪科刑及沒收：
  (一)核被告所為，係犯毒品危害防制條例第10條第2 項之施用第
    二級毒品甲基安非他命罪。被告施用第二級毒品前持有第二
    級毒品之行為，本應論以持有之罪，惟持有毒品之低度行為
    應為其後施用毒品之高度行為所吸收，不另論罪。又被告有
    事實欄所載之前科紀錄，甫於94年12月8 日縮刑期滿假釋付
    保護管束，於95年1 月24日假釋期滿，未經撤銷假釋，未執
    行之刑，以已執行論等情，有上開前案紀錄表1 份在卷可憑
    ，其於刑之執行完畢後，5 年內故意再犯本件有期徒刑以上
    之罪，為累犯，應加重其刑。爰審酌被告無視毒品可能對自
    身及家庭所造成之戕害，及對社會治安形成之潛在危險，屢
    犯施用毒品之罪，足見其戒絕毒癮之意志不堅，本不宜寬貸
    ，惟念其犯後坦承犯行，態度良好，及施用毒品乃戕害自身
    健康，尚未直接危害他人等一切情狀，量處如主文所示之刑
    。
  (二)扣案之晶體1 包經送驗結果，確含第二級毒品甲基安非他命
    成分，業認明如前，而包裝袋與其上殘留之毒品，已難以分
    析剝離，此有法務部調查局93年3 月19日調科壹字第093001
    13060 號函可考，當應整體視之為毒品，爰俱應依毒品危害
    防制條例第18條第1 項前段規定，不問屬於犯人與否，均沒
    收銷燬之；至送鑑耗損之甲基安非他命粉末既已滅失，自無
    庸再予宣告沒收銷燬之必要。至扣案之吸食器1 組、塑膠剷
    管1 支均為被告所有，且為供其本件施用第二級毒品甲基安
    非他命犯行所用之物，業據被告供承在卷（見本院卷第38頁
    ），爰均依刑法第38條第1 項第2 款規定宣告沒收。
五、另檢察官聲請併辦意旨略以（96年度毒偵字第5740號、第59
    09號、第5918號）：被告甲○○前因施用毒品案件，經送觀
    察、勒戒後，認有繼續施用毒品之傾向，復令其入戒治處所
    施以強制戒治，於92年6 月12日強制戒治執行完畢；而上開
    施用毒品案件外，又另犯施用毒品與公共危險案件，由臺灣
    高雄地方法院分別判處5 月、8 月、1 年2 月確定，3 案經
    接續執行，於94年12月8 日縮短刑期假釋出監，並於95年1
    月24日縮刑期滿執行完畢。詎被告仍不知悔改，復於前開強
    制戒治執行完畢後5 年內，基於反覆施用第二級毒品之犯意
    ，自前開94年12月8 日假釋出監後某日起，至96年6 月25日
    17時40分止，在其位於高雄縣橋頭鄉○○路20之5 號住處內
    、高雄縣岡山鎮○○○路旁及其他不詳地點等處，以每日1
    次之頻率，施用第二級毒品甲基安非他命多次。嗣為警分別
    於(1)96年6 月15日0 時5 分許，在高雄市○○○○○路與店
    仔頂街交岔口處，見被告神色緊張而盤檢查獲，並當場扣得
    第二級毒品甲基安非他命1 包（毛重0.93公克）及含有甲基
    安非他命殘渣之斜口吸管與玻璃球各1 個等物；(2)96年6 月
    22日21時許，在高雄縣橋頭鄉仕隆活動中心後方停車場內，
    見被告行跡可疑而盤檢查獲，並當場扣得第二級毒品甲基安
    非他命1 包（毛重0.27公克）；(3)96年6 月25日17時40分許
    ，在高雄縣岡山鎮○○○路旁，當場查獲被告正以玻璃球燒
    烤方式，施用第二級毒品甲基安非他命，並扣得被告施用之
    第二級毒品甲基安非他命1 包（毛重0.9 公克）與已使用而
    含有甲基安非他命殘渣之玻璃球1 個等物。案經高雄市政府
    警察局保安警察大隊移送與高雄縣政府警察局岡山分局報告
    偵辦，且上開犯行與本案係基於單一犯意而反覆實施同種類
    之行為，係屬集合犯之包括一罪，基於審判不可分原則，應
    為起訴效力所及，而應併予審理等語。然查，所謂集合犯，
    乃在構成要件上本即預定有複數之同種行為反覆實施之犯罪
    ，被告上開施用毒品行為，已因為警查獲而中斷，依社會上
    一般人合理的經驗認知，實難認兩者之間係基於一個施用毒
    品之意思決定而為之一個施用毒品行為之包括一罪，況被告
    本件施用毒品之行為與檢察官起訴併辦所指被告於96 年6月
    15日第1 次為警查獲之時間，已相隔近1 月之時間，除被告
    自白外，並無其他證據足資證明被告於此期間內有反覆施用
    毒品之犯行，及自94年12月8 日假釋出監後即有每日施用甲
    基安非他命毒品之犯行（況此期間被告業曾因施用第二級毒
    品案件，經本院以96年度易字第518 號判處有期徒刑8 月確
    定在案），故檢察官聲請併辦部份自無集合犯之裁判上一罪
    關係，非起訴效力所及，本院自無從併予審理，應退由檢察
    官另行偵查處理。
據上論斷，應依刑事訴訟法第273 條之1 第1 項、第299 條第1
項前段，毒品危害防制條例第10條第2 項、第18條第1 項前段，
刑法第11條、第47條第1 項、第38條第1 項第2 款，判決如主文
。
本案經檢察官乙○○到庭執行職務。
中　　華　　民　　國　　96　　年　　 8　　月　　22　　日
                  刑事第十庭    法　官  鄭凱文
以上正本證明與原本無異。
如不服本判決應於收受本判決後10日內向本院提出上訴書狀，並
應敘述具體理由，如未敘述上訴理由者，應於上訴期間屆滿後20
日內補提理由書狀於本院（均須按他造當事人之人數附繕本）「
切勿逕送上級法院」。
中　　華　　民　　國　　96　　年　　 8 　　月　　22　　日
                                書記官  林慧芬
附錄本案論罪法條：
毒品危害防制條例第10條第2 項
施用第二級毒品者，處3 年以下有期徒刑。
